臺灣桃園地方法院宣示判決筆錄　　　　　　94年度易字第63號
公　訴　人　臺灣桃園地方法院檢察署檢察官
被　　　告　甲○○　男　38歲.
　　　　　　庚○○
　　　　　　己○○　男　24歲.
　　　　　　戊○○　男　34歲.
　　　　　　丙○○　男　32歲.
　　　　　　乙○○　男　35歲.
上列被告等因違反入出國及移民法案件，於中華民國94年4 月8
日下午5 時0 分，在本院刑事第4 法庭宣示判決，出席職員如左
：
法官起立朗讀判決主文、犯罪事實要旨、處罰條文，及告以上訴
限制、期間並提出上訴狀之法院，且諭知記載其內容：
一、主  文
庚○○共同在機場以交付證件，利用航空器運送非運送契約應載
之人至他國，累犯，處拘役伍拾日，如易科罰金，以佰元折算
壹日。
甲○○、丙○○、乙○○連續共同在機場以交付證件，利用航空
器運送非運送契約應載之人至他國，各處有期徒刑月，如易科
罰金，均以佰元折算壹日。緩刑貳年。
己○○、戊○○共同在機場以交付證件，利用航空器運送非運送
契約應載之人至他國，各處有期徒刑貳月，如易科罰金，均以
佰元折算壹日。緩刑貳年。
二、犯罪事實要旨：
（一）庚○○（原名詹薇薇）前曾於民國84年間因詐欺案件，經
      臺灣台北地方法院以86年度訴緝字第138 號判決判處有期
      徒刑1 年確定，經送監執行至87年12月15日假釋並交付保
      護管束在外，迄88年1 月5 日保護管束期滿執行完畢（構
      成累犯）。
（二）緣莊秉承、張世忠、郭昱鴻及真實年籍均不詳綽號「阿財
      」、「草菇」及「ＳＡＭ」等成年男子共組人蛇集團，利
      用日本國對大陸地區人民入、出該國之管制措施，相對臺
      灣地區人民而言較為嚴格之漏洞，居中擘畫，一方面在大
      陸地區招攬有意偷渡日本之大陸地區人民，以觀光名義入
      境來台，並以該大陸地區人民名義，向不知情之航空公司
      預定離境當日之香港歸程機票；他方面則出價在臺灣地區
      徵求自願擔任人頭之臺灣地區人民，以該臺灣地區人民名
      義，向不知情之航空公司購置上開大陸地區人民離境當日
      ，前往日本之機票。迨該大陸地區人民離境當日，再由該
      人蛇集團遣人帶領上揭大陸地區人民及提供人頭身分之臺
      灣地區人民，分頭持機票前往航空公司登記劃位，領取登
      機證後，至機場候機室、休息區等處會合，交換登機證，
      彼此頂替，冒名搭機出境；以此方式，掩護上揭大陸地區
      人民偷渡日本。甲○○、庚○○、己○○、戊○○、丙○○及乙○○（下簡稱庚○○等6 人）均明知以上揭方式，
      為人蛇集團提供個人身分，掩護大陸地區人民出境偷渡日
      本，係法所不許，竟因貪圖小利，而各有下列之犯罪行為
      ：
    １莊秉承、張世忠、郭昱鴻及「阿財」、「草菇」、「ＳＡ
      Ｍ」等人蛇集團成員受大陸地區人民葉懋、周琴、林嚇兵
      、俞林平、楊國勇、王遠玉及王命坤委託（下簡稱葉懋等
      7 人），欲以上揭方式，掩護葉懋等7 人偷渡日本。莊秉
      承等人蛇集團成員乃居中謀畫，一方面安排葉懋等7 名大
      陸地區人民以觀光名義，組成團號為000000000 號之觀光
      團，於93年3 月2 日入境臺灣，並以葉懋等7 人名義，訂
      購92年3 月6 日由台北飛往香港之不詳航班機票共7 張；
      他方面則分頭在臺灣地區，由「草菇」以新台幣（下同）
      10000 元代價，尋得自願充當人頭之臺灣地區人民甲○○
      、乙○○，郭昱鴻以10000 元代價商得庚○○同意，張世
      忠亦以相同代價，取得戊○○、丁○○同意（丁○○另行
      審結），「阿財」則以5000元代價徵得丙○○首肯，「Ｓ
      ＡＭ」則以不詳代價徵得己○○同意，以其等名義訂購機
      票，屆時前往機場登記劃位，領取登機證後，交予葉懋等
      7 人使用。庚○○等6 人、丁○○及莊秉承等人蛇集團成
      員，即彼此基於利用航空器運送非運送契約應載之人偷渡
      至日本國之犯意聯絡，丙○○、甲○○、乙○○3 人並基
      於概括犯意，由該人蛇集團不詳成員以庚○○等6 人及丁○○名義，向日本亞細亞航空公司（下簡稱日亞航）訂購
      92 年3月6 日由台北飛往日本大阪之EG232 號班機機票各
      1 張，預備屆時由葉懋等7 人與庚○○6 人、丁○○互換
      登機證，彼此冒名頂替搭機。92年3 月6 日，大陸地區人
      民葉懋等7 人、臺灣地區人民庚○○等6 人及丁○○由上
      揭人蛇集團成員帶領，先後到達桃園中正國際機場，並分
      頭持渠等之機票、護照至日亞航與不詳航空公司機場櫃臺
      劃位，領取登機證後，雙方即按原訂計畫通關至機場管制
      區內之吸煙室等約定地點，由莊秉承等人蛇集團成員居間
      隨意交換、分配登機證，由葉懋等7 名大陸地區人民分持
      換得之庚○○、丁○○等7 名臺灣地區人民之登機證，冒
      名搭機前往日本，庚○○等6 人、丁○○則頂替葉懋等7
      人搭機前往香港；而以前揭方式，利用飛機航空器運送非
      運送契約應載之葉懋等7 名大陸地區人民偷渡日本。
    ２丙○○、甲○○、乙○○3 人復與前開人蛇集團成員承前
      之概括犯意聯絡，於92年4 月間某日，以相同方法，由丙○○、甲○○及乙○○3 人具名，向不知情之中華航空公
      司（下簡稱中華航空）訂購92年4 月21日由台北飛往香港
      之CI100 號班機機票各1 張，進而於92年4 月21日，在桃
      園中正機場向中華航空機場櫃臺登記劃位，領得登機證後
      ，透過上揭人蛇集團成員，將登機證交予不詳之3 名大陸
      地區人民，供該3 名大陸地區人民冒名頂替，偷渡日本；
      丙○○、甲○○及乙○○3 人則頂替該3 名大陸地區人民
      搭機前往香港，事後其3 人並向上揭人蛇集團成員，依序
      各收取5000元、10000 元及10000 元之不法報酬。丙○○
      甲○○、乙○○即與上揭人蛇集團成員以上開方式，利用
      飛機航空器運送非運送契約應載之3 名不詳大陸地區人民
      偷渡日本。
（三）案經內政部警政署航空警察局移送臺灣桃園地方法院檢察
      署檢察官偵查起訴。
三、處罰條文：
刑事訴訟法第273 條之1 第1 項、第299 條第1 項前段，入出國
及移民法第53條第1 項，刑法第11條前段、第28條、第56條、第
41 條 第1 項前段、第47條、第74條第1 款，罰金罰鍰提高標準
條例第2 條。
四、協商判決除有刑事訴訟法第455條之4第1項第1款於本訊問程
    序終結前，被告撤銷協商合意或檢察官撤回協商聲請者；第
    2款被告協商之意思非出於自由意志者；第4款被告所犯之罪
    非第455條之2第1項所定得以協商判決者；第6款被告有其他
    較重之裁判上一罪之犯罪事實者；第7款法院認應諭知免刑
    或免訴、不受理者情形之一，及違反同條第2項「法院應於
    協商合意範圍內為判決；法院為協商判決所科之刑，以宣告
    緩刑或二年以下有期徒刑、拘役或罰金為限」之規定者外，
    不得上訴。
五、如不服本件判決，得自收受判決送達之日起10日內，向本院
    提出上訴書狀，上訴於第二審法院。
中    華    民    國    94    年    4     月    8     日
                                      書記官  翁其良
                          刑事第八庭  法  官  陳彥宏
上正本證明與原本無異
                                      書記官  翁其良
中    華    民    國    94    年    4     月    8     日
附論罪科刑依據之法條：
入出國及移民法第53條
在機場、港口以交換、交付證件或其他非法方法，利用航空器、
船舶或其他運輸工具運送非運送契約應載之人至他國者，處三年
以下有期徒刑、拘役或科或併科新台幣一百萬元以下罰金。
前項之未遂犯，罰之。
